【裁判字號】    97,易,2115
【裁判日期】    980623
【裁判案由】    贓物等
【裁判全文】
臺灣彰化地方法院刑事判決              97年度易字第2115號
公  訴  人  臺灣彰化地方法院檢察署檢察官
被      告  乙○○
輔  佐  人  甲○○
即被告之父
上列被告因贓物等案件，經檢察官提起公訴（97年度偵字第8783
號），本院判決如下：
    主    文
乙○○故買贓物，累犯，處拘役拾日，如易科罰金，以新臺幣壹
仟元折算壹日；又故買贓物，累犯，處拘役拾日，如易科罰金，
以新臺幣壹仟元折算壹日；又故買贓物，累犯，處拘役拾日，如
易科罰金，以新臺幣壹仟元折算壹日；又故買贓物，累犯，處拘
役拾日，如易科罰金，以新臺幣壹仟元折算壹日。應執行拘役參
拾日，如易科罰金，以新臺幣壹仟元折算壹日。
    犯罪事實
一、乙○○前於民國96年間因違反商業會計法等案件，經臺灣臺
    中地方法院以96年度訴字第2616號判決判處有期徒刑8月，
    減為有期刑4月確定，甫於97年3月17日縮刑期滿執行完畢。
    詎猶不知悔改，明知丙○○（另經本院判決確定）分別於97
    年9月23日上午某時許、97年9月24日上午某時許、97年9月
    25 日上午某時許及97年9月25日中午某時許，前往其妹陳姃
    純所經營位於彰化縣員林鎮○○路○段65號之「員東資源回
    收場」所販售之樹穴鑄鐵蓋，係來路不明之贓物（屬彰化縣
    員林鎮公所所有，為丙○○分別於上開時日先於彰化縣員林
    鎮○○路○段184號前所竊），竟仍基於故買贓物之犯意，分
    別以2塊新臺幣（下同）250元、2塊250元、3塊370元、2塊
    250元之代價購入。嗣於97年9月25日中午12時許，員林鎮公
    所技士邱莉莉在彰化縣員林鎮○○○街員林國小大門口發現
    丙○○載運樹穴鑄鐵蓋欲至員東資源回收場販賣，因而報警
    處理，經員警至員東資源回收場查緝並扣得前開樹穴鑄鐵蓋
    9塊，始查悉上情。
二、案經彰化縣警察局員林分局報告臺灣彰化地方法院檢察署檢
    察官偵查起訴。
    理    由
壹、證據能力部分：
    被告以外之人於審判外之陳述，雖不符前4條之規定，而經
    當事人於審判程序同意作為證據，法院審酌該言詞陳述或書
    面陳述作成時之情況，認為適當者，亦得為證據；當事人、
    代理人或辯護人於法院調查證據時，知有第159條第1項不得
    為證據之情形，而未於言詞辯論終結前聲明異議者，視為有
    前項之同意，刑事訴訟法第159條之5定有明文。本案下列引
    為證據之證人陳述及書證，檢察官、被告乙○○及輔佐人甲
    ○○於本院審理中均不爭執其證據能力，且以之作為證據並
    無不當，依上揭法條之規定，自均有證據能力。
貳、實體部分：
一、訊據被告乙○○對於前開犯罪事實均坦承不諱，核與證人丙
    ○○於警詢及偵查中、證人即員林鎮公所建設課技士邱莉莉
    於警詢中、證人陳姃純於偵查中證述情節相符，並有搜索扣
    押筆錄、扣押物品目錄表、贓物認領保管單、車籍查詢-基
    本資料詳細畫面、彰化縣政府營利事業登記證及現場照片等
    件在卷可稽，足認被告自白與事實相符，堪可採信。又被告
    經本院送請財團法人彰化基督教醫院精神科精神鑑定結果，
    認被告於犯行時並未有特定精神疾病，應為邊緣程度智力，
    而認知功能雖因心智缺陷較常人為低，但尚屬邊緣程度智能
    不足，未達非常顯著降低之程度等語，有該院彰基精鑑字第
    098010002號精神鑑定報告書在卷可參；且被告於警詢及偵
    審中，皆能切題應答，亦知悉買受贓物為違法行為，是尚難
    認被告有何因精神障礙，致不能辨識行為違法或依其辨識而
    行為之能力，顯著降低之情。綜上所述，本件事證明確，被
    告前開犯行均堪認定。
二、核被告所為，均係犯刑法第349條第2項之故買贓物罪。被告
    先後4次犯行，犯意各別，行為互殊，應予分論併罰。查，
    被告前於96年間因違反商業會計法等案件，經臺灣臺中地方
    法院以96年度訴字第2616號判決判處有期徒刑8月，減為有
    期刑4月確定，甫於97年3月17日縮刑期滿執行完畢，有臺灣
    高等法院被告前案紀錄表1份在卷可稽，其於受有期徒刑執
    行完畢後5年以內，再故意犯本件有期徒刑以上之罪，為累
    犯，均應依法加重其刑。爰審酌被告犯罪之動機、目的，其
    手段尚屬平和，且所購得之贓物均已由被害人領回；而被告
    因幼時罹患小兒麻痺及腦炎而造成社會功能部分限制，僅為
    邊緣程度智力；又被告於審理中坦承犯行，犯後態度尚佳等
    一切情狀，各量處如主文所示之刑及諭知易科罰金之折算標
    準，並定期應執行之刑及諭知易科罰金之折算標準。
據上論斷，依刑事訴訟法第273條之1第1項、第299條第1項前段
，刑法第349條第2項、第47條第1項、第51條第6款、第41條第1
項前段、第2項，刑法施行法第1條之1第1項、第2項前段，判決
如主文。
本案經檢察官張聖傳到庭執行職務。
中    華    民    國    98    年    6     月    23    日
                  刑事第五庭  審判長  法  官  周淡怡
                                      法  官  羅秀緞
                                      法  官  蔡家瑜
以上正本證明與原本無異。
如不服本判決應於收受判決後10日內向本院提出上訴書狀，並應
敘述具體理由；其未敘述上訴理由者，應於上訴期間屆滿後20日
內向本院補提理由書（均須按他造當事人之人數附繕本）「切勿
逕送上級法院」。
中    華    民    國    98    年    6     月    23    日
                                      書記官  陳秀鳳
附錄論罪科刑法條：
中華民國刑法第349條
收受贓物者，處3年以下有期徒刑、拘役或5百元以下罰金。
搬運、寄藏、故買贓物或為牙保者，處5年以下有期徒刑、拘役
或科或併科1千元以下罰金。
因贓物變得之財物，以贓物論。


司法院資訊處製作；財團法人民間司法改革基金會備份。
